Inventaris van het archief van de familie Fabius, 1635-1969
Nationaal Archief, Den Haag
- Stukken betreffende leden van de familie Fabius, B
  - Amsterdamse tak, XXVII-LXXXV
    - Henriëtte Elisabeth Fabius (geb. 1915), LXXX
      Henriëtte Elisabeth, dochter van Dammes Paulus Dirk (1879-1943) en Catharina Gunning (geb. 1883), huwde 12 april 1938 te Amsterdam met Pieter Willem ter Haar (geb.1904), zoon van Joannes en Iskjen Catharina Romeny.
      - Verlovingsbericht, ondertrouwkaart bij haar verloving en ondertrouw met P.W. ter Haar, en geboorteberichten van hun dochters Amelia en Johanna Judith., 1936, 1938, 1941 en 1943; 405; 4 stukken
      - Dankbetuiging voor de belangstelling ondervonden bij de benoeming van P.W. ter Haar tot burgemeester van Haskerland en adreswijziging., maart, juli 1942; 406; 2 stukken
    - Gerhardus Fabius (geb. 1916), LXXXI
      Gerhardus, zoon van Gerhardus (geb.1885) en Maria Wilhelmina Loeff (geb.1887), ritmeester bij het K.N.I.L., huwde 30 september 1955 te Amersfoort met Francisca Johanna Wesseling.
      - Geboorteberichten in kranten, met afschrift., juni 1916; 407; 3 stukken
      - Formulier voor het sparen op school, uitgereikt te Den Helder., 1922; 407A; 1 katern
      - Brieven aan zijn vader, o.a. bij diens verjaardag., augustus - november 1924; 407B; 2 stukken
      - Brieven en circulaire van de Nederlandse Stichting voor Psychotechniek te Utrecht betreffende een onderzoek bij hem ingesteld., mei 1934 - september 1936; 407C; 7 stukken
      - Ingekomen brief van zijn vader ter gelegenheid van huwelijk met F.J. Wesseling., september 1955; 407D; 1 stuk
      - Krantenknipsels betreffende het korps Motordienst, mutaties bij de zee- en landmacht, correspondentie via het Rode Kruis en enige andere zaken., 1936-1942; 408; 1 enveloppe
      - Verzoek aan het departement van koloniën om detachering bij het K.N.I.L. met een levensbeschrijving en getuigschrift, en correspondentie via het Rode Kruis en verzoek om oproep door het Radio-baken tijdens zijn gevangenschap in 1945., december 1938 - oktober 1945; 408A; 5 stukken
    - Mr. Carel Pieter Cornelis Fabius (geb. 1917), LXXXII
      Carel Pieter Cornelis, zoon van Gerhard Jan (1877-1921) en Ada Wilhelmina van Tienhoven (1878-1962), aspirant-referendaris bij de Nederlandse Spoorwegen, huwde 6 februari 1943 te Aerdenhout met Maria Anna van der Mersch (geb. 1920), dochter van Cornelis Henrick en Sara Jacoba Susanna de Bie Leuveling Tjeenk.
      - Krantenknipsels betreffende de Leidse Universiteit, het Leidse Studentencorps, tenniswedstrijden, de Nederlandse Spoorwegen en huwelijks-, geboorte- en overlijdensannonces., 1930-1944; 409; 1 enveloppe
    - Maria Catharina Fabius (geb. 1918), LXXXIII
      Maria Catharina, dochter van Dammes Paulus Dirk (1879-1943) en Catharina Gunning (geb. 1885), werd godsdienstonderwijzeres te Amsterdam.
      - Adreswijziging en krantenknipsels met de uitslagen van de examens van de Nieuwe Middelbare School voor Meisjes te Amsterdam en enige andere zaken., 1935-1943; 410; 1 enveloppe
    - Josina Clara Maria Fabius (geb. 1920), LXXXIV
      Josina Clara Maria, dochter van Gerhardus (geb. 1885) en Maria Wilhelmina Loeff (1887-1960), huwde 4 juli 1945 te Voorburg met Adriaan Carel Dijxhoorn (1914-1946), zoon van Adriaan Quirinius Hendrik en Geertruida Albertina Johanna Ybes.
      - Kranten met geboorte-annonces, stukken betreffende haar verloving en huwelijk met A.C. Dijxhoorn, geboortebericht van haar dochter en stukken betreffende het overlijden van A.C. Dijxhoorn., juni 1920 - juli 1946; 411; 11 stukken
      - Brieven aan haar grootouders., 1927-1946; 411A; 7 stukken
      - Brieven van en aan haar ouders., 1930 - okt. 1940; 411B; 7 stukken
      - Oproep voor het eindexamen Mulo en andere stukken en krantenknipsels betreffende haar schooltijd., mei 1933 - juni 1937; 411C; 4 stukken
      - Sint-Nicolaasgedichtjes., 1936-1953; 411D; 4 stukken
      - Exemplaar van "Het Weekblad" met bespreking van de film Ein blonder traum, met krantenknipsel., 1932; 411E; 2 stukken
        Ein blonder traum was de eerste film die J.C.M. Fabius zag.
      - Krantenknipsels betreffende het Nederlandse Instituut voor Rentmeesters, Clara Fabius en A.Q.H. Dijxhoorn., 1936-1941; 412; 1 enveloppe
    - Bernardina Gerarda Fabius (geb. 1923), LXXXV
      Bernardina Gerarda, dochter van Dammes Paulus Dirk (1879-1943) en Catharina Gunning (geb. 1883), huwde 8 februari 1946 te Amsterdam met Max Eduard Bueno de Mesquita (geb.1912), zoon van Otto en Carolina Frederike Louise Lieftinck.
      - Krantenknipsel met de uitslagen van de examens van de Middelbare School voor Meisjes te Amsterdam en overlijdensannonces., 1941-1944; 413; 1 enveloppe
  - Levensbeschrijvingen van de leden van de familie Fabius met krantenknipsels, foto's e.d., opgesteld en verzameld door., LXXXVI
    - A.N. Fabius., c.1920 - c.1930; 414-572; 158 omslagen
      - Fabius Wijbrantsz, c.1558-1631, 414
      - Johan Fabius, 1585-1632, 415
      - Joan Fabius, c.1609-1650, 416
      - Wijbrand Fabius, c.1611-1653, 417
      - Bastiaan Fabius, c.1613 - c.1640, 418
      - Willem Fabius, c.1615 - nà 1642, 419
      - Anthony Fabius, c.1618-1664, 420
      - Gerrit Fabius, 1621 - nà 1645, 421
      - Jan Fabius, c.1640-?, 422
      - Christiaan Fabius, 1643-1706, 423
      - Catharina Muntz-Fabius, c.1645 - nà 1707, 424
      - Engeltje Pothoff-Fabius, c.1647 - nà 1709, 425
      - Joanna Rietberg-Fabius, 1648-1717, 426
      - Lucretia Wolters-Fabius, 1653 - nà 1686, 427
      - Wijbrand Fabius, 1662-1705, 428
      - Arnoldus Fabius, 1674-1707, 429
      - Wijbrand Fabius, 1676-1728, 430
      - Christiaan Fabius, 1702-1769, 431
      - Jan Fabius, 1705-1801, 432
      - Wijbrand Fabius, 1707-1747, 433
      - Arnoldus Nicolaas Fabius, 1733-1791, 434
      - Helena Maria Bruinier-Fabius, 1735-1803, 435
      - Johanna Voerman-Fabius, 1737-1793, 436
      - Gerhardus Fabius, 1739-1824, 437
      - Johanna Magtelina Fabius, 1740-?, 438
      - Arnoldus Christiaan Fabius, 1743-1765, 439
      - Nicolaas Jacobus Fabius, 1744-1836, 440
      - Christiaan Jan Fabius, 1767-1837, 441
      - Christoffel Wilhelm Eekhout (1762-1852) echtgenoot van Sara Fabius, 1769-1831, 442
      - Abraham ten Bosch (1774-1854) echtgenoot van Margaretha Elisabeth Fabius, 1770-1823, 443
      - Antonius Johannes Scriverius (1761-1813) in eerste huwelijk gehuwd met Margaretha Elisabeth Fabius, 1771-1789, 444
      - Hendrik Oostwald Fabius, 1773-1846, 445
      - Jan Wijbrand Fabius, 1775-1854, 446
      - Jan Fabius, 1776-1850, 447
      - Anna Salome Fabius (1777-1806) en Maria Fabius, 1779-1842, 448
      - Elisabeth Bodde-Fabius, 1778-1806, 449
      - Jan Christiaan Fabius, 1780-1852, 450
      - Cornelia Ketjen-Fabius, 1783-1816, 451
      - Hendrik Fabius, 1786-1825, 452
      - Arnoldus Nicolaas Jacobus Fabius, 1792-1816, 453
      - Arnoldus Nicolaas Fabius, 1804-1883, 454
      - Gesina Maria van IJsendijk-Fabius, 1805-1888, 455
      - Arnold Nicolaas Fabius, 1805-1880, 456
      - Gerhardus Fabius, 1806-1888, 457
      - Petrus Henricus Perizonius van Marle, (1802-1876) echtgenoot van Sebilla Geziena Fabius, 1807-1857, 458
      - Gerhard Fabius, 1807-1861, 459
      - Gerhard Jan Fabius, 1807-1899, 460
      - Fredrik Wilhelm Fabius, 1810-1863, 461
      - Evert Fabius, 1811-1843, 462
      - Gerhardus Cornelis Fabius, 1813-1887, 463
      - Fredrika Wilhelmina Fabius, 1813-1882, 464
      - Gerrit Hulshoff. (1812-1893) echtgenoot van Geertruid Fabius, 1816-1890, 465
      - Petrus Jan Fabius, 1816-1863, 466
      - Daniël Pieter Knuttel (1813-1872) echtgenoot van Elisabeth Cornelia Fabius, 1816-1876, 467
      - Willem Pieter Cornelis Fabius, 1817-1870, 468
      - Jan Fabius, 1820-1889, 469
      - Gerbert Henry Fabius, 1821-1860, 470
      - Arnoldus Nicolaas Fabius, 1823-1859, 471
      - Hendrik Fabius, 1825-1879, 472
      - Johanna Christina Agatha Fabius, 1826-1902, 473
      - Henricus Fabius, 1827-1893, 474
      - Hendrik Meesters (1824-1884) echtgenoot van Elisabeth Susanna Fabius, 1828-1884, 475
      - Andries Fabius, 1831-1883, 476
      - Jan Imbertus Swijghuizen Reigersberg (1839-1880) echtgenoot van Anna Maria Fabius, 1837-1927, 477
      - Jan Fabius, 1840-1914, 478
      - Herman Frederik Hamelberg (1832-1904) echtgenoot van Zwanida Rolina Fabius, 1840-1914, 479
      - Jan Jacob Fabius, 1841-1913, 480
      - Christiaan Jan Fabius, 1842-1925, 481
      - Johannes Frederik Koopman (1819-1878) echtgenoot van Anna Maria Fabius, 1844-1911, 482
      - Johannes Jacobus Fabius, 1844-1903, 483
      - Anna Maria Fabius (1844-1901). Elisabeth Sophia Fabius (1845-1910),Constance Sophia Adolphina Fabius (1848-1897) en Caroline Florentine Geertruid Fabius, 1853-1886, 484
      - Elias Fabius, 1846-1906, 485
      - Pieter Jan Kaiser (1838-1916) echtgenoot van Maria Cornelia Fabius, 1848-1924, 486
      - Petrus Jan Fabius, 1848-1920, 487
      - Alexander Hendrik Fabius (1848-1877) en Hendrik Oswald Fabius, 1850-1876, 488
      - Jan Fabius, 1849-1892, 489
      - Jan Christiaan Fabius, 1849-1924, 490
      - Dammes Paulus Dirk Fabius, 1851-1931, 491
      - Frederik Wilhelm Fabius, 1851-1925, 492
      - Johan Louis Fabius, 1852-1875, 493
      - Gerhardus Fabius, 1854-1900, 494
      - Arnold Nicolaas Jacobus Fabius, 1855-1921, 495
      - Aagje Treub-Fabius, 1855-1929, 496
      - Henri Carel van de Graaff (1853-1928) in eerste huwelijk gehuwd met Barbara Henrica Fabius, 1856-1896, 497
      - Gabriël Theodor Johan Fabius, 1856-1906, 498
      - Catharina Margaretha Anna Fabius, 1856-1934, 499
      - Johanna Christiania Frederica Elisabeth Knuttel-Fabius, 1857-1944, 500
      - Johanna Christina Fabius, 1858-1919, 501
      - Hendrik Wesseling (1850-1907) echtgenoot van Geertruid Antonia Fabius, 1858-1925, 502
      - Johan Eliza Fabius, 1859-1925, 503
      - Willem Pieter Cornelis Fabius, 1859-1941, 504
      - Gerhardus Fabius, 1860-1928, 505
      - Jan Arend Pieter Fabius, 1861-1889, 506
      - Gerhardus Cornelis Abraham Fabius, 1863-1932, 507
      - Aeilt Arend Fabius, 1865-1949, 508
      - Trijntje Titia Fabius. geb., 1868, 509
      - Titia Arnolda Höpink-Fabius, 1869-1943, 510
      - Arnold Nicolaas Fabius, 1873-1955, 511
      - Neelena Johanna Engelberts-Fabius, 1875-1945, 512
      - Gerbert Henry Fabius, 1877-1924, 513
      - Gerhard Jan Fabius, 1877-1921, 514
      - Hendrik Anton Cornelis Fabius, 1878-1957, 515
      - Bernard Daniël Fabius, 1879-1959, 516
      - Dammes Paulus Dirk Fabius, 1879-1943, 517
      - Frans Johan Lisman (geb. 1877) in eerste huwelijk gehuwd met Anna Fabius, 1880-1934, 518
      - Neelena Johanna van Noppen-Fabius geb., 1880, 519
      - Carolina Petronella Cornelia Fabius geb., 1880, 520
      - Henri Daniël Johannes Boissevain (geb. 1879) echtgenoot van Johanna Elisabeth Fabius geb., 1881, 521
      - Gerhardus Fabius geb., 1882, 522
      - Everhardina Johanna Frederika Fabius, 1882-1938, 523
      - Jacob Karel Alexander Fabius, 1882-1953, 524
      - Albert Fabius, 1883-1941, 525
      - Arnold Nicolaas Pabius geb., 1883, 526
      - Frederik Wilhelm Fabius, 1884-1953, 527
      - Jan Christiaan Fabius geb., 1884, 528
      - Gerhardus Fabius geb., 1885, 529
      - François Nicolaas Fabius, 1886-1950, 530
      - Franz Marius Theodor Böhl (geb. 1882) in eerste huwelijk gehuwd met Elisabeth Henriëtte Fabius, 1886-1921, 531
      - Nellie Alide Maire-Fabius geb., 1886, 532
      - Jan Fabius geb., 1888, 533
      - Johannes Fabius, 1889-1952, 534
      - Arnoldus Nicolaas Jacobus Fabius, 1890-1936, 535
      - Marius Gerhard Fabius, 1892-1951, 536
      - Anton Hendrik Fabius geb., 1895, 537
      - Oswald Simon Fabius geb., 1897, 538
      - Kate Gerharda Anna Fabius (geb. 1899), Mary Levick Fabius (geb. 1901) en Jan Arnold Gerhardus Fabius geb., 1905, 539
      - Jeanne Barbara Geerlink-Fabius geb., 1903, 540
      - Jan Fabius, 1904-1955, 541
      - Kaeso Fabius geb., 1908, 542
      - Jan Christiaan Fabius geb., 1908, 543
      - Albert Fabius, 1908-1940, 544
      - Nelly van Lier-Fabius geb., 1909, 545
      - Louise Catharina Elisabeth Bierman-Fabius, 1909-1935, 546
      - Maria Regina van Reede-Fabius geb., 1910, 547
      - Caecilia van Manen-Fabius geb., 1911, 548
      - Gerhardus Fabius, 1911-1957, 549
      - Willem Jan Knockers Fabius, 1912-1960, 550
      - Willy Swellengrebel-Fabius geb., 1912, 551
      - Maria van Laer-Fabius geb., 1913, 552
      - Cecilia Voûte-Fabius geb., 1913, 553
      - Johanna Carolina Henrietta Posthumus-Fabius geb., 1913, 554
      - Foppe Jan Wijbrand Fabius geb., 1913, 555
      - Bertha Fontein-Fabius geb., 1913, 556
      - Johanna Elisabeth van Rappard-Fabius geb., 1914, 557
      - Henriëtte Elisabeth ter Haar-Fabius geb., 1915, 558
      - Gerhardus Fabius geb., 1916, 559
      - Carolina Petronella Cornelia Fabius (1916-1952), Henriëtte Wilhelmina Fabius (geb. 1919) en Maria Albertina Fabius geb., 1924, 560
      - Emilie Anna Wiebenga-Fabius geb., 1917, 561
      - Carel Pieter Cornelis Fabius geb., 1917, 562
      - Jacoba Cornelia Fabius (geb. 1918) en Nelly Fabius geb., 1922, 563
      - Maria Catharina Fabius (geb. 1918) en Bernardina Gerarda Fabius geb., 1923, 564
      - Josina Clara Maria Fabius geb., 1920, 565
      - Jeanne Albertine Fabius geb., 1920, 566
      - Cornelia Sophia Fabius geb., 1922, 567
      - Mena Ninetta Fabius geb., 1922, 568
      - Johan Fabius (geb. 1922), Herrius Fabius (1925-1948), Anneke Fabius (geb. 1926) en Jaap Fabius geb., 1933, 569
      - Anna Maria Johanna Fabius geb., 1924, 570
      - Elise Wilhelmina Fabius (geb. 1926) en Gerbert Henri Fabius geb., 1927, 571
      - Anton Johan Marius Fabius (geb. 1928) en Manfred Adolf Fabius geb., 1930, 572
- Stukken betreffende aanverwante geslachten, C
  - Meesters, I
    Hendrik Meesters (1824-1884) huwde 15 januari 1851 te Steenwijk met Elisabeth Susanna Fabius (1828-1853).
    - Open brief van de Staten der Lantschap van Overijssel, waarin melding wordt gemaakt van een koop betreffende enkele landbouwproducten, tussen hen en Everhart ter Stege gesloten. Afschriften., 7 januari 1635; 573; 2 bladen
    - Schuldbekentenis van Bastiaan Woel voor Jan Meijster, met uithangende zegels van Butten en Willem Clotterboocke, schepenen van Brielle, met copie., 29 mei 1700; 574; 1 charter en 1 blad
    - Koopbrief van Arnold Vedder, oud-burgemeester van Steenwijk betreffende een hofstede voor de Heer A. baron Sloet en Vrouwe Anna Sloet geboren Pannenbergh., 9 juli 1763; 575; 1 stuk
    - Koopcontract tussen Joost Griven en Geertje Luffers enerzijds en weduwe H. Meesters anderzijds betreffende een hof, gelegen buiten Steenwijk., 10 februari 1810; 576; 1 stuk
    - Codicillaire verklaring van weduwe J. Meesters-Tromp, bepalende dat de interest van een obligatie jaarlijks uitgereikt moet worden aan de meestbehoevende huiszittende armen te Steenwijk, met aantekeningen inzake de uitvoering 1844-1918., mei 1837; 577; 1 stuk
    - Brief van Mevrouw Meesters-Tromp aan haar zoon Titus., 3 oktober 1842; 578; 1 stuk
    - "Het Steenwijker Weekblad", met een artikel over J. Meesters, burgemeester van Steenwijk., 10 december 1867; 579; 1 stuk
    - "De Provinciale Overijsselse Zwolsche Courant", met een artikel over J.R. Meesters., 4 december 1900; 580; 1 stuk
    - Brief van A.N. Fabius aan Mejuffrouw R. Meesters inzake familiestukken., 28 augustus 1922; 581; 1 stuk
  - Jalink, II
    Odilia Pothoff (geb. 1685) weduwe van Mr. Arnoldus Fabius (1674-1707) hertrouwde 19 maart 1709 met Martinus Jalink, secretaris van het landrentambt van Twente.
    - Publicatie van de Gedeputeerden van de Staten van Overijssel betreffende versterf, erfwinninge, opvaart, vrijkoop enz. van de goederen onder het landrentambt van Twente ressorterende., mei 1708; 582; 1 stuk
  - Van de Graaff, III
    Henri Carel van de Graaff (1853-1928), burgemeester van Neede, huwde 15 juni 1882 met Barbara Henrica Fabius (1856-1896).
    - Benoeming van Sebastiaan van de Graaf tot majoor-titulair bij het regiment te paard van de generaal-majoor Van Regteren, als opvolger van wijlen Fredrik Hendrik Schortes., 17 november 1741; 583; 1 charter
    - Ansichtkaart van het kerkpleintje te Neede, waar Henri Carel van de Graaff burgemeester was., 584; 1 stuk
  - Janssen, IV
    Otto Gerhard Heldring (1762-1841) huwde 8 mei 1796 te Pfalzdorf (Kleef) met Louisa Gertruda Janssen (1764-1840), dochter van Johannes Wilhelm en Louisa Gertruda Feldmann. Zijn kleinzoon Jan Lodewijk (1852-1923) huwde 18 september 1884 te Amsterdam met Geertruida Margaretha Jacoba van Eeghen (1854-1911), dochter van Christiaan Pieter en Catharina Huidekoper.
    Haar nicht Catharina Gunning (geb. 1883) huwde 27 juli 1911 te Hilversum met Dammes Paulus Dirk Fabius (1879-1943).
    - Johannes Wilhelm Janssen (1738-1822)
      een der nazaten van Conrad von Blaespiel, was o.a. predikant te Pfalzdorf, te Calcar en wederom te Pfalzdorf. Hij was gehuwd met Louise Gertrude Feldmann (geb. 1763).
      - Getuigschrift van J.A. Melchior, professor te Duisburg, voor D. Janssen (bedoeld J.W. Janssen)., 15 januari 1758; 585; 1 stuk
      - Bewijs van inschrijving in het Album Studiosorum van de Universiteit te Groningen., 8 maart 1758; 586; 1 stuk
      - Getuigschriften van Daniël Gerdes (1698-1765), Ewaldus Hollebeek (1719-1796) en Paulus Chevallier (1722-1796), professoren aan de Universiteit te Groningen., 4 april - 12 april 1759; 587; 3 stukken
      - Beroepsbrief van de Colonisten-Gemeente te Pfalzdorf., 25 mei 1760; 588; 1 stuk
      - Beroepsbrief van de burgemeester, schepenen en de raad der stad Duisburg voor J.W. Janssen, predikant te Calcar., 18 december 1771; 589; 1 stuk
      - Beroepsbrief van de Gemeente te Pfalzdorf., 1 november 1772; 590; 1 stuk
      - Stukken betreffende de viering van het 50-jarig ambtsjubileum van J.W. Janssen, predikant te Pfalzdorf., 15 juli 1810; 591; 4 stukken
      - Brief van J.W. Janssen aan een onbekend persoon, waarin hij gedeeltelijk zijn leven beschrijft., z.j.; 592; 1 stuk
      - Laatste wilsbeschikking van J.W. Janssen, predikant te Pfalzdorf., 1821; 593; 2 stukken
      - Levensbeschrijving van J.W. Janssen door zijn kleinzoon Leonhardt Johannes Friedrich Janssen (1806-1869)., 1831; 594; 1 katern
    - Daniel Johannes Janssen (1783-1846)
      was o.a. predikant te Pfalzdorf en te St. Petersburg. Hij was de zesde en jongste zoon van J.W. Janssen.
      - Aanbevelingsbrief van J.W. Janssen voor zijn zoon D.J.Janssen., 11 september 1803; 595; 1 stuk
      - Contract tussen J. Meerman, door de ouderlingen en de diacenen der Hollandsche Gereformeerde Gemeente te St.Petersburg geautoriseerd om de vacerende predikantsplaats aldaar met een bekwaam persoon te vervullen, en Daniël Johannes Janssen, adjunct-predikant te Pfalzdorf., 8 juli 1809; 596; 1 katern
    - Wilhelmus Johannes Albrecht Janssen (1804-1864)
      kleinzoon van J.W. Janssen, broer van L.F.J. Janssen, was van 1826-1829 predikant te Eck en Wiel.
      - Preek van W.J.A. Janssen over 2 Corinthiers 4:5 bij zijn intrede in de gemeente van Eck en Wiel., 1826; 597; 1 katern
    - Johann Jacob Janssen
      kleinzoon van J.W. Janssen, werd 3 februari 1813 te Herwen geboren en overleed 17 augustus te Overveen.
      - Brief van Otto Gerhard Heldring aan J.J. Janssen te Overveen bij Haarlem., 26 juli 1869; 598; 1 stuk
      - Stukken betreffende Het Blaespielsches Stipendium Familiae., 599-601
        Het Blaespielsches Stipendium Familiae werd op 11 september 1662 gesticht door Conrad von Blaespiel, derde zoon van Hendrich von Blaespiel en Anna von Hammerstein, ter financiële ondersteuning van studerende familieleden.
        - Stukken betreffende Het Blaespielsches Stipendium Familiae, 1677-1835, 599; 1 bundel
        - Sententies inzake geschillen over Het Blaespielsches Stipendium Familiae, 18 juni 1749 - 30 december 1773, 600; 5 katerns
        - Stamregister van de familie von Blaespiel., 601; 1 stuk
      - Diversen, 602-603
        - Getuigschrift van goed gedrag en onberispelijke levenswandel van Johannes à Zunis (geb. 21 oktober 1696), gegeven door Petrus Jacobus Giustunius, 23 februari 1726, 602; 1 stuk
        - Getuigschrift van Johan Gerhard Mercken namens de classis van Dusseldorp voor Johannes von Zaun, 12 augustus 1770, 603; 1 stuk
  - Beudeker, V
    Anna Petronella Beudeker (1827-1905) huwde 4 mei 1854 met Gerhardus Cornelis Fabius (1813-1887). Zie ook B XXXVII.
    - Genealogische aantekeningen en krantenknipsels., 604; 1 omslag
    - Notitieboek van jaarlijkse inkomsten en uitgaven van Frans Beudeker, beginnende met het jaar 1770., 1770-1807; 605; 1 deel
    - Extract uit het geboorteregister der Burgerlijke Stand van Utrecht betr. Anna Petronella Beudeker., 12 maart 1854; 606; 1 stuk
  - Zomer, VI
    Neelena Johanna van de Moer (1817-1896), dochter van Johannes Jacobus van de Moer en Zwaantje Zomer,huwde 11 oktober 1835 met Arnold Nicolaas Fabius (1805-1880) en Hendrik Meesters (1824-1884) zoon van Matthijs Meesters en Roelofje Zomer huwde 15 januari 1851 met Elisabeth Susanna Fabius (1828-1853). Zie ook B VI.
    - Genealogische gegevens., 607; 1 omslag
    - Diploma van de Maatschappij van Weldadigheid voor J. Zomer., 15 februari 1820; 608; 1 stuk
    - Brieven van H.L. van der Licht aan Mevrouw N. Zomer., 23 januari en 6 februari 1835; 609; 2 stukken
  - Van Voorthuysen, VII
    Aagje van Voorthuysen (1785-1851) huwde 10 april 1804 met Jan Christiaan Fabius (1780-1852). Zie ook B XXIX.
    - Afscheidsbrief van Aagje van Voorthuysen aan haar kinderen., 1844; 610; 1 stuk
    - Brieven met genealogische gegevens en kwartierstaat betreffende de familie van Voorthuysen., juli 1907 - sept. 1946; 610A; 5 stukken
    - Brief van A. Fabius-van Voorthuysen aan haar dochters., augustus 1845; 610B; 1 stuk
    - Afschriften van de Acte van Bewaargeving en van de Olografische Beschikking van Vrouwe A. Fabius-van Voorthuysen., 30 augustus 1845; 611; 1 stuk
    - Zegewens van A. Fabius-van Voorthuysen voor een vriendin., januari 1848; 612; 1 stuk
    - Overlijdensbericht van A. Fabius-van Voorthuysen., 16 juli 1851; 613; 1 stuk
  - Van de Moer, VIII
    Neelena Johanna van de Moer (1817-1896) huwde 11 oktober 1835 met Arnold Nicolaas Fabius (1805-1880). Zie ook B VI.
    - Genealogische aantekeningen, krantenknipsels, verlovingsberichten, ondertrouwkaarten, bruiloftsliederen, verjaardagsverzen, overlijdensberichten enz. betreffende leden van de familie Van de Moer., 614; 1 omslag
    - Lijst van het effectenbezit van Neelena Johanna van de Moer., november 1835; 615; 1 blad
    - Stuk betreffende de scheiding van een perceel bouwland tussen Matthijs Meesters en Neelena Johanna van de Moer., 1 mei 1854; 616; 1 stuk
    - Brieven van Neelena Johanna van de Moer aan haar zoon P.J. Fabius en diens vrouw H. Stephanus te Amsterdam., 1867-1896; 617; 17 stukken
    - Brieven van Neelena Johanna van de Moer aan haar zoon J.J. Fabius en diens vrouw H.S.C. van Dam., 1868-1890; 618; 11 stukken
    - Overlijdensbericht van Neelena Johanna van de Moer., 17 mei 1896; 619; 1 stuk
  - Van Marle, IX
    Petrus Henricus Perizonius van Marle (1802-1876) huwde 27 juli 1830 met Sebilla Geziena Fabius (1807-1857). Zie ook B VII.
    - Overdracht van een vrouwenzitplaats in de Hervormde Groote Kerk te Steenwijk door P.H.P. van Marle, Th.H.P. van Marle en G.C. van Marle aan A.N. Fabius., 7 maart 1865; 620; 1 stuk
  - Van Erp Taalman Kip, X
    Petronella Christina Joanna van Erp Taalman Kip (geb.1864) huwde 23 oktober 1884 met Gerhardus Fabius (1860-1928). Zie ook B LIV.
    - Condoleantiebrieven gericht aan Mevrouw Fabius-van Erp Taalman Kip bij het overlijden van haar echtgenoot G. Fabius., november 1928; 621; 13 stukken